臺灣屏東地方法院刑事判決　　　　　　　　　　　　　九十三年度易字第六八九號
　　公　訴　人　臺灣屏東地方法院檢察署檢察官
　　被　　　告　戊○○　男　三.
　　被　　　告　辰○○　男　六.
右列被告因竊盜等案件，經檢察官提起公訴（九十二年度偵字第五七九０號、第六一
四三號、第四五七二號，九十三年度偵字第二○一四號、第二○一五號），被告自白
犯罪，本院改依簡式審判程序審理，判決如左：
    主  文
戊○○連續攜帶兇器毀壞門扇竊盜，累犯，處有期徒刑壹年，扣案之十字起子及鑰匙
各壹支均收；又連續收受贓物，累犯，處有期徒刑伍月，又連續寄藏贓物，累犯，處
有期徒刑陸月。應執行有期徒刑壹年拾月，扣案之十字起子及鑰匙各壹支均收。
辰○○故買贓物，處有期徒刑參月，如易科罰金，以參佰元折算壹日，又牙保贓物，
處有期徒刑參月，如易科罰金，以參佰元折算壹日。應執行有期徒刑伍月，如易科罰
金，以參佰元折算壹日，緩刑貳年。
    事  實
一、戊○○曾於民國八十八年間因竊盜、毒品危害防制條例等案件，經法院分別判處
    有期徒刑一年二月及八月，定應執行有期徒刑一年八月，於九十年八月十一日縮
    短刑期執行完畢，仍不知悔改，復意圖為自己不法之所有，本於竊盜之概括犯意
    ，或單獨或與丁○○於下列時地行竊。
（一）、戊○○於九十二年七月十日二十三時許，與丁○○至屏東縣高樹鄉○○路十
        九之三號乙○○向他人租來供經營批發販賣檳榔之石虎檳榔城外（起訴書誤
        為石虎檳榔攤，乙○○並未住在該處，夜間無人在內），由戊○○在現場監
        視把風，並推由丁○○自冷氣孔踰越牆壁進入該檳榔行，竊取乙○○所有之
        電鋸一支，長壽、七星、峰、大衛杜夫等香煙合計約新台幣（下同）二萬四
        千元，打火機二盒（九十八個），得手後將之藏置於屏東縣高樹鄉○○村○○路九號。嗣經警於九十二年七月十五日六時三十分許，在上址查獲。
（二）、戊○○於九十二年七月中旬某日之日間，至屏東縣高樹鄉○○段一一二七號
        地號寅○○所有之倉庫處，以其所有客觀上可造成人身傷害，具有危險性之
        十字起子損壞倉庫之鐵門進入倉庫內，以該十字起子破壞丑○○停放在倉庫
        內之車號ＷＰ─５２６９號自小客車車門，進入車內竊取手電筒一支、硬幣
        約二百元。嗣經警在上開自小客車內行照上採集之指紋送鑑定後與戊○○警
        局之存檔指紋相符而查獲。
（三）、戊○○於九十二年八月十六日零時三十分許，攜帶上開其所有客觀上可造成
        人身傷害，具有危險性之十字起子及便利行竊之鑰匙各一支，至屏東縣里港
        鄉○○路十之一號前，見卯○○所有車號ＦＧ─６１１２號，價值約八萬元
        之自小貨車停放該處，趁四下無人之際，以鑰匙打開車門，然後以十字起子
        破壞電門鎖後發動引擎，竊取得手後供己使用。嗣因陳文榮於九十二年八月
        十六日十八時許騎乘贓車，為警查獲，經陳文榮（已於九十二年十月六日死
        亡）之供述得知上開小貨車停放在屏東縣九如鄉○○村○○路十九號，警方
        乃前往搜索而查扣該車，並扣得戊○○所有供行竊用之十字起子及鑰匙各一
        支。
二、戊○○另行起意，基於收受贓物之概括犯意，於下列時地收受贓物：
（一）、戊○○明知綽號「慶仔」所持有之ＷＫ─８２２６號自小貨車，係來源不明
        之贓車（為己○○所有，於九十二年六月五日二十二時，在屏東縣里港鄉○○村○○路六十五號前失竊），竟於九十二年六月七日中午，在屏東縣高樹
        鄉某土地公廟前，收受供己使用，其於九十二年六月七日月十五時，駕駛該
        小貨車行經屏東縣高樹鄉○○村○○路時，為警查獲。
（二）、戊○○明知陳文榮所持有之ＷＲＡ─６０１號機車，係來源不明之贓車（為
        子○○所有，於九十二年六月二十八日十時三十分在屏東縣里港鄉果菜市場
        失竊），竟於九十二年七月二十一日晚上二十四時許，在屏東縣高樹鄉統一
        超商後方路旁收受該車使用。嗣於九十二年七月二十四日凌晨，戊○○騎乘
        該機車至屏東縣高樹鄉○○村○○○段一○八一地號時，為警查獲。
三、戊○○又另行起意，基於寄藏贓物之概括犯意，於下列時地寄藏贓物：
（一）、戊○○明知陳文榮所持有之點唱牌伴唱機二台、熱典牌ＶＣＤ一台、ＢＲ牌
        擴大器一台、遙控器一支係來源不明之贓物（為辛○○所有，於九十二年七
        月十二日夜間在屏東縣高樹鄉○○路五十八號小龍女海產店失竊），竟基於
        寄藏贓物之意思，於同年月十三日，受陳文榮之請託，將上開物品寄藏在屏
        東縣高樹鄉○○村○○路九號租處。
（二）、戊○○明知陳文榮所持有之點唱家伴唱機一台、擴大器一台、麥克風二支、
        遙控器二支係來源不明之贓物（為壬○○所有，於九十二年七月十三日夜間
        ，在屏東縣高樹鄉○○路春日活魚小吃店失竊），竟基於寄藏贓物之意思，
        於同年月十四日，受陳文榮之請託，將上開物品寄藏在屏東縣高樹鄉○○○○路九號租處。
（三）、戊○○明知陳文榮所持有之砂輪機、電鑽、尖嘴鉗、打擊起子、絲攻板手、
        固定鉗各二支、刻模機、氣動起子、小鐵剪、拉丁槍、鋼絲鉗各一支係庚○○於九十二年七月十四日，在屏東縣高樹鄉○○路一五二號大森五金行所失
        竊之贓物，竟基於寄藏贓物之意思，於同日，受陳文榮之請託，將上開物品
        寄藏在屏東縣高樹鄉○○村○○路八號處。
（四）、戊○○明知陳文榮所持有之水果剪刀三支係癸○○於九十二年七月十四日所
        失竊之物品，竟基於寄藏贓物之意思，於同日，受陳文榮之請託，將上開物
        品寄藏在屏東縣高樹鄉○○村○○路八號處。嗣經警於九十二年七月十五日
        五時三十分許及同日六時三十分許，分別前往上開宏農路八號及南昌路九號
        搜索而查扣該贓物，並查獲戊○○寄贓之情事。
四、辰○○明知陳文榮所持有大順牌，ＴＳ７００Ｋ，編號８８５１７１號農用中耕
    管理機一台，（價直約三萬元，係甲○○所有，於九十二年八月八日二十三時遭
    人竊取），為來源不明之贓物，竟基於故買贓物之意思，於九十二年八月十日上
    午十一時許，在屏東縣高樹鄉源泉村附近，以六千元之低價向陳文榮買受該管理
    機。其又明知陳文榮所持有之另一台力虎牌，ＧＭ２９１─２７９４１５號農用
    中耕管理機一台，（價直約四萬元，係丙○○所有，於九十二年八月十五日二十
    三時三十分許，遭人竊取），竟基於牙保贓物之意思，於同年八月十八日介紹不
    知情之村民吳許姿，以一萬五千元之代價，在屏東縣高樹鄉○○○段九八之一號
    ，向陳文榮購買該管理機。於九十二年八月十八日二十二時三十分，為警在屏東
    縣高樹鄉○○路發現陳文榮行跡可疑，經盤查後始得知辰○○有上開故買及牙保
    贓物之情事。
五、案經屏東縣警察局里港分局、高雄縣警察局仁武分局報請台灣屏東地方法院檢察
    署偵辦及檢察官自動檢舉偵查起訴。
    理  由
一、被告戊○○部分：
    訊據被告戊○○對上開事實均坦承不諱，核與被害人乙○○、寅○○、丑○○、
    卯○○、己○○、辛○○、壬○○、庚○○、癸○○、葉惠津所指訴失竊之情形
    相符，另其與丁○○共同行竊部分，亦與丁○○所供情節一致，其竊取丑○○自
    小客車內現金及手電筒之事實，經警於案發後採集車內行照指紋送鑑定結果，證
    實為被告戊○○之指紋，此有內政部警政署刑事警察局鑑定書在卷可稽，而警方
    確在被告租處發現其藏有乙○○、辛○○、壬○○、庚○○、癸○○等人所失竊
    之物品，堪認其自白應與事實相符，此外，復有車輛竊盜車牌失竊資料別查詢報
    告表、車輛協尋證明單、贓物領據、竊盜及寄贓現場相片、偵查報告等附卷及鑰
    匙、十字起子各一支扣案可資佐證，事證明確，其犯行應可認定。
二、被告辰○○部分：
    訊據被告辰○○對於上開事實已明白承認，其牙保贓物部分亦經證人吳許姿證述
    明確；而上述二台中耕管理機分別為甲○○、丙○○所有於同年八月八日及八月
    十五日遭人竊走，該中耕管理機市價分別約值三萬及四萬元等情，已據被害人甲○○、丙○○指陳明確，且有贓物領據及相片在卷可參。被告辰○○以遠低於市
    價之價錢買受及為他人居中介紹買賣上述管理機，又未取得來源證明，顯違交易
    常規，其有贓物之認識無誤，本件事證明確，被告辰○○之犯行亦可認定。
三、查扣案之十字起子至為尖銳，持之行刺，足以危害人身安全，客觀上具有相當之
    危險性，可認定為兇器，核被告戊○○自冷氣孔踰越牆垣進入石虎檳榔城行竊之
    行為，係犯刑法三百二十一條第一項第二款之踰越牆垣竊盜罪。其攜帶十字起子
    損壞寅○○之倉庫鐵門竊取丑○○小客車內財物之行為，係犯同條第一項第二款
    、第三款之攜帶兇器毀壞門扇竊盜罪，其以上開十字起子竊取卯○○自小貨車之
    行為，係犯同條第一項第三款之攜帶兇器竊盜罪。公訴人認其第一次及第二次竊
    盜犯行，係犯刑法第三百二十條第一項之普通竊盜罪，起訴法條容有未洽，應予
    以變更之。其第一次行竊部分與丁○○具有犯意聯絡及行為分擔，應論以共同共
    犯。
四、被告戊○○收受上開貨車及機車供己使用之行為，係犯刑法第三百四十九條第一
    項之收受贓物罪。其提供場所為陳文榮寄藏贓物之行為，係犯刑法第三百四十九
    條第二項之寄藏贓物罪，公訴人認係成立收受贓物罪，起訴法條容有未洽，惟二
    者社會基本事實相同，爰變更起訴法條，改依寄藏贓物罪論處。
五、被告戊○○所犯上開三次竊盜罪，時間緊接，所犯係犯罪基本構成要件相同之罪
    ，顯係基於概括犯意而為之，為連續犯，應論以情節較重之攜帶兇器毀壞門扇竊
    盜罪之一罪（因其同時有二種加重條件，且持兇器進入倉庫行竊，危險性較高，
    應認為情節較重），並加重其刑。其先後二次收受贓物及先後四次寄藏贓物之行
    為，均時間緊接，所犯均為構成要件相同之罪，顯均係基於概括之犯意為之，皆
    為連續犯，各應論以一罪，並分別加重刑責。被告戊○○曾於八十八年間因竊盜
    、毒品危害防制條例等案件，經法院分別判處有期徒刑一年二月及八月，定應執
    行有期徒刑一年八月，於九十年八月十一日縮短刑期執行完畢，此有台灣屏東地
    方法院檢察署刑案資料查註表可參，其於刑之執行完畢後五年以內，再犯有期徒
    刑之上開三罪，均為累犯，應分別加重其刑，其有二種刑之加重事由，應遞加重
    之。所犯上開三罪間，犯意各別，罪名不同，應分別論罪，合併處罰。
六、被告辰○○明知為贓物竟加以買受之行為，係犯刑法第三百四十九條第二項之故
    買贓物罪，其居間介紹他人買賣贓物之行為，係犯同條第二項之牙保贓物罪，所
    犯上開二罪間，犯意各別，罪名不同，應分別論罪，合併處罰。
七、茲審酌被告二人之素行，犯罪之動機、被告戊○○攜帶兇器行竊危險及惡性較重
    ，被告辰○○犯罪動機單純、惡性不重，其二人所得財物並不多，且均坦承犯行
    ，犯後態度尚稱良好等一切情狀，分別量處如主文所示之刑，並定其應執行之刑
    ，及就被告辰○○部分，諭知易科罰金之折算標準。
八、被告辰○○未曾受有期徒刑以上刑之宣告，此有台灣屏東地方法院檢察署刑案資
    料查註表在卷可參，其經此刑之宣告應知所警惕而無再犯之虞，本院認其所受之
    宣告刑，以暫不執行為適當，爰併諭知緩刑二年，以啟自新。
九、扣案之鑰匙及十字起子各一支，被告戊○○所有供竊盜之用，業據其供明在卷，
    爰依刑法第三十八條第一項第二款之規定，宣告沒收。
據上論斷，應依刑事訴訟法第二百九十九條第一項前段、第二百七十三條之一第一項
、第三百條，刑法二十八條、第五十六條、第三百二十一條第一項第二款第三款、第
三百四十九條第一項第二項、第四十七條、第四十一條第一項前段、第五十一條第五
款、第七十四條第一款、第三十八條第一項第二款，罰金罰鍰提高標準條例第一條前
段、第二條判決如主文。
本案經檢察官黃莉琄到庭執行職務。
中　　　華　　　民　　　國　　九十三　　年　　十二　　月　　二十二　日
                                      臺灣屏東地方法院刑事第二庭
                                          法  官  黃國永
右正本證明與原本無異。
如不服本判決應於收受本判決送達後十日內向本院提出上訴書狀，其未敘述上訴理由
者，並得於提起上訴後十日內向本院補提理由書狀（均須按他造當事人之人數附繕本
 ）「切勿逕送上級法院」
                                          書記官  林鴻仁
中　　　華　　　民　　　國　　九十三　　年　　十二　　月　　二十二　日
附錄本判決論罪之法條：
刑法第三百二十一條第一項第二款第三款：
犯竊盜罪而有左列情形之一者，處六月以上、五年以下有期徒刑：
二  毀越門扇、牆垣或其他安全設備而犯之者。
三  攜帶兇器而犯之者。
刑法第三百四十九條第一項第二項：
收受贓物者，處三年以下有期徒刑、拘役或五百元以下罰金。
搬運、寄藏、故買贓物或為牙保者，處五年以下有期徒刑、拘役或科或併
科一千元以下罰金。
